臺灣臺中地方法院刑事判決　　　　　　　　　　　　　九十三年度訴字第一四三號
　　公　訴　人　臺灣臺中地方法院檢察署檢察官
　　被　　　告　戊○○
右列被告因違反著作權法案件，經檢察官提起公訴（九十二年度偵字第一九二０六號
、第二三二二三號），本院判決如左：
    主  文
戊○○以意圖營利而以重製於光碟之方法侵害他人之著作財產權為常業，處有期徒刑
壹年陸月。緩刑伍年。
扣案之電腦主機壹台（含燒錄器壹台）、一對一燒錄器壹台（含電源線壹條）、掛號
函件執據陸張、宅急便送貨單陸紙、如附表一所示之盜版影音光碟片合計佰捌拾
片、如附表二所示之盜版影音光碟片合計伍佰拾貳片、如附表三所示之盜版影音光碟
片合計伍佰陸拾肆片、如附表四所示之盜版影音光碟片合計貳拾捌片、如附表五所示
之盜版ＰＳ遊戲光碟合計伍拾玖片及如附表六所示之盜版影音光碟片合計仟壹佰玖
拾伍片，均沒收。
    事  實
一、戊○○明知：(一)如附表一至三所示之ＶＣＤ影音光碟片分別係甲○○○○股份有
    限公司（下稱木棉花公司）、庚○○○○股份有限公司（下稱普威爾公司）、辛○○○○股份有限公司（下稱群英社公司）分別取得各該視聽著作權人授權在臺
    灣地區享有著作權之視聽著作；(二)如附表四所示之ＶＣＤ影音光碟片則係如附表
    四各編號所示公司依著作權法第四條第二款規定、民國八十二年七月十六日簽署
    生效之「北美事務協調委員會與美國在臺協會著作權保護協定」，及我國於九十
    一年一月一日加入世界貿易組織（ＷＴＯ）後，適用「與貿易有關之智慧財產權
    協定」（Agreement on Trade Related Aspects of Intellectual Property
    Rights, Including Trade in counterfeit Goods，簡稱TRIPS），而受我國著
    作權法保護之視聽著作；(三)如附表五所示之ＰＳ遊戲光碟，則係日商．新力電腦
    娛樂股份有限公司所發行，於我國加入世界貿易組織（ＷＴＯ）後，因適用「與
    貿易有關之智慧財產權協定」（TRIPS），而受我國著作權法保護之電腦程式著
    作；(四)如附表六所示ＶＣＤ影音光碟片，亦係他人享有著作權之視聽著作，均尚
    在著作財產權存續期間內，任何人非經各該享有著作權公司或著作權人之同意或
    授權，不得意圖營利而以重製之方式或以移轉所有權之方式散布各該重製光碟片
    而侵害各該著作財產權人之著作財產權；其亦明知其於網路上向姓名年籍不詳之
    成年人所交換、原供己觀看之如附表四所示ＶＣＤ影音光碟片以及在地址不詳之
    電玩小賣店向另一姓名年籍不詳之成年人所購買、原供己打玩之如附表五所示Ｐ
    Ｓ遊戲光碟，均係未經如附表四、五所示各著作權人之授權或同意，而由姓名年
    籍不詳之人擅自重製，侵害各該著作權人著作財產權之盜版光碟重製物，竟因父
    母失業，為貼補家用，在未經徵得如附表一至六所示各著作權人之授權或同意而
    得重製或販賣各該著作重製物之情形下，即擅自基於意圖營利而以重製之方法或
    以販賣移轉所有權之方法散布盜版光碟片而侵害他人著作財產權之常業犯意，自
    九十二年八月間起，在臺中縣沙鹿鎮○○里○○街十二號之住處內，利用陽光沙
    灘電子佈告欄系統（bbs.sob.com.tw），以「gtfour」帳號登入後，在該系統內
    之「Sale-computer」討論區名為「跳海二手市○○○○路邊拍賣會」中，張貼
    主旨為「台片出清中」，內容為以每片盜版ＰＳ遊戲光碟新臺幣（下同）三十元
    之價格，販賣如附表五所示盜版ＰＳ遊戲光碟之文章，並留有電子郵件信箱
    gp01fbnt@yahoo.com.tw作為聯繫管道，供不特定人選購。戊○○於收到客戶購
    片之訊息後，乃另將自行製作之如附表一至四、六所示之盜版光碟目錄寄予客戶
    ，並以每片盜版光碟片二十元至三十元不等之價格販售之。如客戶有意購買如附
    表一至四、六所示之影片，戊○○即依客戶訂片名單至影碟出租店租得如附表一
    至三、六所示之影音光碟片，再於前開住處內，將租得之光碟片或自己前所交換
    之如附表四所示盜版影音光碟片與空白光碟片分別放置在其所有之一對一燒錄器
    內，執行燒錄對拷，以此方式連續重製如附表一至四、六所示之著作物，之後再
    連同客戶選購之如附表四所示盜版ＰＳ遊戲光碟，與客戶互約取貨地點或由戊○○以宅急便或郵寄之方式，委由不知情之成年貨運或郵務人員，將訂片者指定購
    買之盜版光碟片寄交訂片者，訂片者則將價款匯入戊○○設在士林中正路郵局局
    號0000000號、帳號0000000號之帳戶內。戊○○即以上開方式連
    續侵害如附表一至六所示著作權人之著作財產權，並因此獲利約一萬五千元，而
    恃此收入為生，並以之為常業。嗣於同年九月二十九日十七時四十分許，經警持
    本院核發之搜索票前往戊○○之前開住處執行搜索，除當場查獲戊○○外，並在
    其所有之電腦主機文件匣中查得動畫ＶＣＤ目錄一份，另扣得其所有之電腦主機
    一台（含燒錄器一台）、一對一燒錄器一台（含電源線一條）、掛號函件執據六
    張、宅急便送貨單六紙、前開郵局帳戶郵政存簿儲金簿影本一份、如附表一所示
    之盜版影音光碟片合計三百八十三片、如附表二所示之盜版影音光碟片合計五百
    十二片、如附表三所示之盜版影音光碟片合計五百六十四片、如附表四所示之盜
    版影音光碟片合計二十八片、如附表五所示之盜版ＰＳ遊戲光碟合計五十九片及
    如附表六所示之盜版影音光碟片合計三千一百九十五片。
二、案經內政部警政署保安警察第二總隊第三大隊第一中隊移送臺灣臺中地方法院檢
    察署檢察官偵查起訴。
    理  由
一、訊據被告戊○○除就非法重製如附表四編號一至八、十至十四所示影音光碟片部
    分矢口否認，辯稱：伊習慣使用ＲＩＣＯＨ金黃色版面之空白光碟片重製，但上
    開光碟片多係使用不同廠版之空白光碟片，乃先前由伊與他人交換而來，並非伊
    所重製云云，另就如附表六所示部分影音光碟片辯稱：並不符合著作權法第四條
    規定，不受我國著作權法保護云云外，對於其餘事實，業於警詢時及偵查中均坦
    承不諱，復於本院審理時為認罪之表示，核與告訴代理人即木棉花公司行銷經理
    丙○○、普威爾公司經理己○○、群英社公司法務專員丁○○、如附表四所示公
    司之告訴代理人乙○○分別於警詢時指訴之情節相符，並有本院搜索票、內政部
    警政署保安警察第二總隊第三大隊第一中隊搜索扣押筆錄、扣押物品目錄表各一
    份、照片十四張、被告戊○○將販售盜版ＰＳ遊戲光碟訊息張貼在網路上之文章
    一篇、動畫ＶＣＤ目錄一份等附卷可稽，及掛號函件執據六張、宅急便送貨單六
    紙、被告戊○○設在士林中正路郵局局號0000000號、帳號000000
    0號之郵政存簿儲金簿影本一份、電腦主機一台（含燒錄器一台）、一對一燒錄
    器一台扣案足資佐憑。又查：
（一）如附表一至三所示片名之ＶＣＤ影音光碟內容分別係木棉花公司、普威爾公司
      、群英社公司分別取得各該視聽著作權人授權在臺灣地區享有著作權之視聽著
      作；如附表四所示片名之ＶＣＤ影音光碟內容則係如附表四各編號所示公司依
      著作權法第四條第二款規定、八十二年七月十六日簽署生效之「北美事務協調
      委員會與美國在臺協會著作權保護協定」，及我國於九十一年一月一日加入世
      界貿易組織（ＷＴＯ）後，適用「與貿易有關之智慧財產權協定」（TRIPS）
      ，而受我國著作權法保護之視聽著作；如附表五所示名稱之ＰＳ遊戲光碟，則
      係日商．新力電腦娛樂股份有限公司所發行，於我國加入世界貿易組織（ＷＴ
      Ｏ）後，因適用「與貿易有關之智慧財產權協定」（TRIPS），而受我國著作
      權法保護之電腦程式著作，均尚在著作財產權存續期間內等情，業據告訴代理
      人丙○○、己○○、丁○○、乙○○指訴明確，並有經濟部公司執照、臺北縣
      政府營利事業登記證、臺北市政府營利事業登記證、台灣國際專利法律事務所
      國內傳真如附表一所示影音光碟片之著作權利證明（包括行政院新聞局錄影節
      目審查合格證明書、授權證明書、原產地證明書、授權書）、如附表二所示影
      音光碟片之著作權利證明（包括授權書、原產地證明書、行政院新聞局錄影節
      目審查合格證明書）、如附表三所示影音光碟片之著作權利證明（包括原產地
      證明、授權書、發行證明書、行政院新聞局錄影節目審查合格證明書）、如附
      表四所示影音光碟之著作權利證明等件在卷可憑。可知如附表一至五所示之著
      作權人對於各該表列之視聽著作、電腦程式著作，確實享有著作權法保護之著
      作財產權，任何人不得未經同意或授權，而仍意圖營利而以重製之方式，或明
      知係侵害他人著作權之重製物，猶意圖營利而以移轉所有權之方式散布各該重
      製物而侵害各該著作財產權人之著作財產權。另如附表六所示片名之ＶＣＤ影
      音光碟內容雖未據告訴，但其著作財產權人如屬我國國人，應受我國著作權法
      之保護，固不待論；如其著作財產權係屬美國國人，依八十二年七月十六日簽
      署生效之「北美事務協調委員會與美國在臺協會著作權保護協定」，亦受我國
      著作權法之保護；再者，我國已於九十一年一月一日加入世界貿易組織（ＷＴ
      Ｏ），適用「與貿易有關之智慧財產權協定」（TRIPS）之約定，我國加入世
      界貿易組織後，依著作權法第一百零六條之一之規定，我國著作權法保護之對
      象擴大及於世界貿易組織所有會員體國民之著作，故上開著作財產權人之著作
      財產權縱非屬著作權法第四條原所保護之對象，現亦受我國著作權法所保護，
      允無疑義。被告辯稱：如附表六所示部分影音光碟片不符合著作權法第四條規
      定，不受我國著作權法保護云云，即不可採。
（二）而扣案如附表一至四、六所示之ＶＣＤ影音光碟片及如附表五所示之ＰＳ遊戲
      光碟，均非附表一至六所示之著作權人所製作或授權製作之正版壓製片一節，
      已據被告戊○○供明在卷，復經告訴代理人丙○○、己○○、丁○○、乙○○
      實際勘驗屬實，本院亦調取全部扣案之光碟片逐片勘驗無誤，有本院審判筆錄
      在卷可考，另有告訴代理人乙○○出具之鑑定報告一份及扣案如附表一至四、
      六所示之ＶＣＤ影音光碟片合計四千六百八十二片暨如附表五所示之盜版ＰＳ
      遊戲光碟五十九片可資佐憑，足認扣案之如附表一至六所示之光碟片，均係未
      經各該著作權人同意或授權燒錄之盜版光碟片至明。
（三）被告雖辯稱：如附表四所示影音光碟片只有重製編號九「臥虎藏龍」一片，並
      未重製其餘影片云云，但查，被告於警詢時已供陳：「（問：本案所查扣之盜
      版影音光碟是否為你所盜拷重製？）是的。用燒錄器所盜拷重製。」等語，於
      偵訊時仍供稱：「（問：有無未經著作權群英公司、木棉花公司、普威爾公司
      等之同意及授權而擅自盜拷及重製影音及電腦程式之光碟片？）是的，我是自
      今年八月二十四日開始在我的家中，用我所有之電腦、燒錄機盜拷的。」等語
      ，且就如附表五所示之盜版ＰＳ遊戲光碟部分，業於偵訊時供明：係向他人所
      買等語，有警詢、偵訊筆錄在卷可參，衡情，被告就如附表四所示盜版影音光
      碟片部分，若無擅自燒拷重製情事，理當與如附表五所示盜版ＰＳ遊戲光碟一
      樣，至遲於偵訊時即予供明。是以被告於偵訊時既僅將如附表五所示盜版ＰＳ
      遊戲光碟特別挑出表示係向他人購買之物，而未提及如附表四編號一至八、十
      至十四所示盜版影音光碟片，嗣後於本院審理時始辯稱並未重製如附表四編號
      一至八、十至十四所示盜版影音光碟片云云，是否可採，即屬有疑。再者，經
      本院調取扣案之如附表一至四、六所示光碟片勘驗結果：(一)如附表四部分：使
      用ＲＩＣＯＨ金黃色版面光碟片燒錄而成，並以原子筆或電腦打字作成標籤者
      合計五片（包括「臥虎藏龍」）；其餘部分係使用其他廠牌光碟片燒錄而成，
      並以原子筆或電腦打字作成標籤。(二)如附表一至三、六部分：使用ＲＩＣＯＨ
      金黃色版面光碟片燒錄而成，並以原子筆或電腦打字作成標籤者合計二八九三
      片；其餘部分係使用ＲＩＣＯＨ銀色、白色版面或其他廠牌光碟片燒錄而成，
      有以原子筆或電腦打字作成標籤者，有未作任何標籤標示者，亦有以麥克筆直
      接書寫於光碟片上者，合計一七五二片。其中ＲＩＣＯＨ金黃色版面無標籤者
      九十八片。ＲＩＣＯＨ銀色版面以原子筆或電腦打字作成標籤者四三八片。Ｒ
      ＩＣＯＨ白色版面以原子筆或電腦打字作成標籤者一四四片。其他廠牌者一○
      七二片等情，有本院審判筆錄可按。可知被告業已坦認重製之如附表一至三、
      六所示影音光碟片，大多數並非以ＲＩＣＯＨ金黃色版面空白光碟片燒拷而成
      ，被告辯稱伊習慣使用ＲＩＣＯＨ金黃色版面空白光碟片燒拷云云，顯與實情
      不符，自難徒憑如附表四編號九以外之影音光碟片大部分並非以ＲＩＣＯＨ金
      黃色版面空白光碟片燒錄而成，即遽認並非被告所非法重製。被告此部分辯解
      ，要無可取。
（四）被告明知未經如附表一至六所示著作財產權人之同意或授權，猶將其先前向姓
      名年籍不詳之人買進之如附表五所示盜版ＰＳ遊戲光碟，在網路上以每片二十
      至三十元之價格，販售予不特定人，另依客戶訂片名單，向影碟出租店租得如
      附表一至三、六所示之光碟片，或利用前因交換取得之如附表四所示光碟片，
      以燒錄器燒拷重製之，再透過網路銷路，販賣予不特定人，並因此而獲取約一
      萬五千元之利得，其主觀上顯有銷售之意圖，自屬灼然。
（五）另按刑法上所謂常業犯，指反覆以同種類行為為目的之社會活動之職業性犯罪
      而言，至於犯罪所得之多寡，是否恃此犯罪為唯一之謀生職業，則非所問，縱
      令兼有其他職業，仍無礙於該常業犯罪之成立。最高法院八十五年台上字第五
      一０號判例可資參照。查本件被告戊○○係因父母失業，想幫忙家裡多賺一點
      錢，才起意以如上所述之方式，在網路上販賣如附表一至六所示之盜版光碟片
      ，並自九十二年八月起至同年九月二十九日被查獲止，已藉此方式賺得約一萬
      五千元之收入等情，業據被告供明在卷，足徵被告確係以在網路上販賣盜版光
      碟之所得，據為生活之資。被告雖另提出臺中縣議會在職證明書、臺中縣議會
      薪俸明細表等件，欲證明本身另有正當職業，但依前揭判例意旨，被告仍有以
      上開所為為常業之故意，仍足堪認定。
（六）綜上所述，被告右開自白，確與事實相符，堪予採信；但所為辯解，均無可取
      。從而，本件事證明確，被告右揭犯行，堪予認定。
二、查：(一)被告依客戶訂單向影碟出租店租得各該影片或利用之前交換取得之如附表
    四所示盜版光碟片，擅自以燒錄器重製如附表一至四、六所示之影音光碟片，再
    以每片二十至三十元之價格販售予不特定人，並恃該收入為生，資以為業部分，
    核係犯著作權法第九十四條第二項以犯第九十一條第三項之罪為常業罪；(二)被告
    將如附表五所示之盜版ＰＳ遊戲光碟，以每片二十至三十元之價格販賣予不特定
    人，並恃該收入為生，資以為業部分，則另犯同法第九十四條第一項以犯第九十
    一條之一第三項之罪為常業罪。公訴人雖認被告就如附表五所示之盜版ＰＳ遊戲
    光碟部分，亦有意圖營利而重製之犯行，但查，經本院調取扣案之如附表五所示
    盜版ＰＳ遊戲光碟實際勘驗結果，該五十九片遊戲光碟均有封套及遊戲圖片，且
    均老舊，片子上或有直接壓印之遊戲圖片，或係以雙面均呈銀色（即一般光碟背
    面樣式）之光碟片重製而成等情，有本院審判筆錄可參，與其餘扣案而由被告非
    法重製之光碟片迥然不同，則被告辯稱：該等遊戲光碟係向電玩小賣店購得，未
    曾加以重製等語，洵屬有據，應信實在。此外，公訴人又未提出其他確切之證據
    證明被告確有非法重製如附表五所示盜版ＰＳ遊戲光碟之犯行，應認被告被訴意
    圖營利而重製如附表五所示盜版ＰＳ遊戲光碟之犯罪事實，尚屬不能證明，是以
    公訴人就如附表五所示盜版ＰＳ遊戲光碟部分，亦認被告係犯同法第九十四條第
    一項以犯第九十一條第三項之罪為常業罪，尚有未洽，惟販賣之基本事實同一，
    本院自應予審理，並就被告販賣如附表五所示盜版ＰＳ遊戲光碟部分變更起訴法
    條。又：
（一）被告利用不知情之宅急便貨運人員或郵局郵務人員將訂片者指定購買之如附表
      一至六所示盜版光碟片寄交訂片者，為間接正犯。
（二）被告所為銷售如附表一至四、六所示盜版影音光碟片之低度行為，當為重製之
      高度行為所吸收，應專依著作權法第九十四條第二項之規定處罰，不再另論同
      法第九十四條第一項以犯第九十一條之一第三項之罪為常業罪（最高法院八十
      五年度台上字第五七二三號、八十七年度台上字第三五六號、八十九年度台上
      字第三三００號裁判可資參照）。
（三）被告一次重製如附表一至四、六所示盜版光碟片，如有數片，種類並含括如附
      表一至四、六所示著作權人二人以上之視聽著作，係以一行為同時侵害不同著
      作權人之著作權，為想像競合犯，應從一重依著作權法第九十四條第二項以犯
      第九十一條第三項之罪為常業罪處斷。
（四）被告係利用在網路上張貼販售如附表五所示盜版ＰＳ遊戲光碟之機會，向訂購
      者寄送如附表一至四、六所示盜版影音光碟片之目錄，推銷訂購戶一併選購如
      附表一至四、六所示之盜版影音光碟片，並於訂購戶選購後，再依訂單重製如
      附表一至四、六所示之盜版影音光碟片以販售之，是核其所犯著作權法第九十
      四條第一項以犯第九十一條之一第三項之罪為常業罪、同法第九十四條第二項
      以犯第九十一條第三項之罪為常業罪二罪間，顯有手段目的之牽連關係，應依
      刑法第五十五條規定，從一重之著作權法第九十四條第二項以犯第九十一條第
      三項之罪為常業罪處斷。
（五）爰審酌被告無不良前科，有臺灣臺中地方法院檢察署刑案資料查註紀錄表、臺
      灣高等法院被告全國前案紀錄表各一份可按，其係因父母失業而欲以右開犯罪
      方式增加家中收入，犯罪之動機、目的尚屬單純，但其為圖個人私利，竟枉顧
      如附表一至六所示各視聽著作、電腦程式著作，均係各該著作權人辛苦之智慧
      結晶，亦無視政府大力宣導尊重他人智慧財產權之法令，利用網路無遠弗屆之
      特性，向不特定人招徠販賣如附表五所示之盜版ＰＳ遊戲光碟，並依客戶訂片
      要求而重製如附表一至四、六所示之影音光碟片，再予出售，流通範圍廣大，
      惡性非輕；其前後販賣之時間為一個多月，被查扣且侵害如附表一至四、六所
      示著作權人之盜版視聽光碟片高達四千六百八十二片、如附表五所示之盜版Ｐ
      Ｓ遊戲光碟計五十九片，數量龐大，對各該著作權人之權益損害頗大，並擾亂
      市場秩序，影響我國之國際形象，且僅經營月餘時間即獲取約一萬五千元之利
      潤，所得利益非少；惟考其犯罪手段平和，犯後就大部分犯行均能坦認，態度
      尚可等一切情狀，量處如主文第一項所示之刑。末查被告前未曾受有期徒刑以
      上刑之宣告，有卷附之臺灣臺中地方法院檢察署刑案資料查註紀錄表、臺灣高
      等法院被告全國前案紀錄表各一份可參，其因年輕識淺，一時失慮，誤觸法典
      ，且係初犯，犯後並已深表悔悟，本院認被告歷此偵審程序，當知所警惕，信
      無再犯之虞，所宣告之刑，以暫不執行為適當，併諭知緩刑五年，以啟自新。
（六）扣案之電腦主機一台（含燒錄器一台）、一對一燒錄器一台（含電源線一條）
      、掛號函件執據六張、宅急便送貨單六紙、如附表一所示之盜版影音光碟片合
      計三百八十三片、如附表二所示之盜版影音光碟片合計五百十二片、如附表三
      所示之盜版影音光碟片合計五百六十四片、如附表四所示之盜版影音光碟片合
  計二十八片、如附表五所示之盜版ＰＳ遊戲光碟合計五十九片及如附表六所示
      之盜版影音光碟片合計三千一百九十五片，均係被告所有，並供違犯右開犯罪
      所用之物，業據被告戊○○供明在卷，復經本院審認詳確，已詳如前述，爰依
      著作權法第九十八條規定，宣告沒收。又著作權法第九十八條有關沒收之規定
      ，係刑法第三十八條規定之特別規定，公訴人認應依刑法第三十八條第一項第
      二款、第三款規定宣告沒收，容有未洽，併此明。
據上論斷，應依刑事訴訟法第二百九十九條第一項前段、第三百條，著作權法第九十
四條第一項、第二項、第九十一條第三項、第九十一條之一第三項、第九十八條，刑
法第十一條前段、第五十五條、第七十四條第一款，判決如主文。
中      華      民      國      九十三      年    五    月    二十一    日
                                臺灣臺中地方法院刑事第二庭
                                審判長法  官  張  智  雄
                                      法  官  柯  崑  輝
                                      法  官  莊  嘉  蕙
右正本證明與原本無異。
如不服本判決，應於送達後十日內向本院提出上訴狀（須附繕本），上訴於臺灣高等
法院臺中分院。
                                      書記官
中      華      民      國      九十三      年     五   月    二十一    日
附表五：
┌──┬─────────────┬───────┐
│編號│扣   押   物   名   稱    │ 數      量   │
├──┼─────────────┼───────┤
│ 一 │盜版ＰＳ遊戲光碟          │五十九片      │
└──┴─────────────┴───────┘
附表六：
┌──┬─────────────┬────────┐
│編號│扣   押   物   名   稱    │ 數      量     │
├──┼─────────────┼────────┤
│ 一 │盜版影音光碟片            │三千一百九十五片│
└──┴─────────────┴────────┘
附錄論罪科刑法條
著作權法第九十四條
以犯第九十一條第一項、第二項、第九十一條之一、第九十二條或第九十三條之罪為
常業者，處一年以上七年以下有期徒刑，得併科新臺幣三十萬元以上三百萬元以下罰
金。
以犯第九十一條第三項之罪為常業者，處一年以上七年以下有期徒刑，得併科新臺幣
八十萬元以上八百萬元以下罰金。
著作權法第九十一條
意圖營利而以重製之方法侵害他人之著作財產權者，處五年以下有期徒刑、拘役，或
併科新臺幣二十萬元以上二百萬元以下罰金。
非意圖營利而以重製之方法侵害他人之著作財產權，重製份數超過五份，或其侵害總
額按查獲時獲得合法著作重製物市價計算，超過新臺幣三萬元者，處三年以下有期徒
刑、拘役，或科或併科新臺幣七十五萬元以下罰金。
以重製於光碟之方法犯第一項之罪者，處五年以下有期徒刑、拘役，或併科新臺幣五
十萬元以上五百萬元以下罰金。
著作權法第九十一條之一
意圖營利而以移轉所有權之方法散布著作原件或其重製物而侵害他人之著作財產權者
，處三年以下有期徒刑、拘役，或科或併科新臺幣七十五萬元以下罰金。
非意圖營利而以移轉所有權之方法散布著作原件或其重製物，或意圖散布而公開陳列
或持有而侵害他人之著作財產權者，散布份數超過五份，或其侵害總額按查獲時獲得
合法著作重製物市價計算，超過新臺幣三萬元者，處二年以下有期徒刑、拘役，或科
或併科新臺幣五十萬元以下罰金。
犯第一項之罪，其重製物為光碟者，處三年以下有期徒刑、拘役，或併科新臺幣一百
五十萬元以下罰金。
犯前項之罪，經供出其物品來源，因而破獲者，得減輕其刑。
